臺灣高雄地方法院刑事判決　　　　　 110年度交簡上字第57號
上　訴　人
即　被　告　張嘉興


上訴人即被告因公共危險案件，不服本院高雄簡易庭110年3月11
日110年度交簡字第430號第一審簡易判決（聲請簡易判決處刑案
號：臺灣高雄地方檢察署110年度偵字第696號），提起上訴，本
院管轄之第二審合議庭判決如下：
    主      文
上訴駁回。
    事實及理由
一、本案經本院審理結果，認第一審刑事簡易判決（下稱原審判
    決）認事用法及量刑均無不當，應予維持，是均引用原審判
    決書記載之犯罪事實、證據及理由（如附件），並補充本件
    證據能力之說明如下：
    刑事訴訟法第159條之5規定，被告以外之人於審判外之陳述
    ，雖不符前4條之規定，而經當事人於審判程序同意作為證
    據，法院審酌該言詞陳述或書面陳述作成時之情況，認為適
    當者，亦得為證據。準此，本判決所引用各項被告以外之人
    審判外言詞或書面陳述，性質上雖屬傳聞證據，然審酌此等
    陳述作成時之外部情況俱無不當，復經檢察官、上訴人即被
    告（下稱被告）均同意具有證據能力（本院交簡上卷第85頁
    ），嗣於審判程序業經依法調查，乃認作為證據應屬適當，
    自得採為認定事實之依據。
二、被告上訴意旨略以：伊認為警察用的酒測器不準，伊的呼氣
    酒精濃度不可能那麼高，伊離開地檢署後，在普門中學那邊
    又被攔查，警察有拿著類似指揮棒的東西檢測，但沒有讓伊
    吹氣或開單，就讓伊回去了，可見伊於案發時做出來的酒測
    值不對，案發當日警察也沒有再抽血檢驗，本件伊請求調普
    門中學附近路口的監視錄影再行確認云云。
三、駁回上訴之理由：
(一)被告上訴意旨雖另以前揭情詞置辯，但查：
  1.本件被告於案發時為警攔查，於當日17時48分許經員警以酒
    測器施以檢測，檢測出之吐氣所含酒精濃度為每公升0.82毫
    克等節，有高雄市政府警察局交通警察大隊林園分隊酒精濃
    度測定值在卷可查（偵卷第17頁）；又員警於檢測被告呼氣
    酒精濃度時所用之酒測器，甫於109年9月11日通過合格檢測
    ，於案發時尚在檢定合格有效期間（110年9月30日前），此
    亦有財團法人台灣電子檢驗中心109年9月11日呼氣酒精測試
    器檢定合格證書附卷可參（偵卷第19頁）；被告於案發時既
    經員警使用檢定合格之酒測器，測得上揭已逾每公升0.25毫
    克之呼氣酒精濃度，其不能安全駕駛犯行已屬甚明，自無庸
    對之再行抽血檢驗，被告空言指謫酒測器不準確云云，並無
    可採。
  2.再被告於本院審理中供稱：伊離開地檢署後，在普門中學那
    邊又遇到一位警察，他是騎車的，跟伊一起在路邊等紅綠燈
    ，警察問伊為何天氣這麼冷還在外面，拿一支指揮棒的東西
    弄一弄，就是像現場密錄器光碟的勘驗筆錄裡的那個照片一
    樣的東西，也沒有讓伊吹氣或開單，就叫伊早點回去等語（
    本院交簡上卷第84、85、90頁），惟被告所稱於離開地檢署
    後所遇之警察所持者應為酒精感知器，有上揭現場密錄器光
    碟之勘驗筆錄所附照片存卷可查（偵卷第59頁），而酒精感
    知器僅能初步檢查呼氣有無酒精反應，無從判斷呼氣酒精濃
    度，且依被告所述，該位員警亦未以酒精感知器對被告進行
    檢查（未讓被告呼氣），被告卻執此辯稱其離開地檢署後曾
    再接受酒精檢測，且檢測結果並未超標云云，顯有誤會；況
    被告離開地檢署時，距離其經員警查獲不能安全駕駛犯行之
    時間應已逾數小時（被告之偵訊筆錄製作結束時間為當日23
    時2分，見偵卷第50頁），其體內酒精濃度當已因身體自然
    代謝而變化，縱然斯時再加以檢測出較低數值，亦不能以之
    推認被告先前遭查獲時經測出之呼氣酒精濃度有何違誤，被
    告執前詞辯稱案發時之酒測結果不準確云云，實無可採。其
    聲請調查路口監視器，自亦無必要，爰予駁回，併與指明。
(二)綜上，原審判決認被告不能安全駕駛之犯行事證明確，並於
    判決理由說明量刑依據，就刑法第57條各款所列科刑時應審
    酌之情狀加以斟酌，而依刑法第185條之3第1項第1款、第41
    條第1項前段、第42條第3項前段，刑法施行法第1條之1第1
    項，判處被告有期徒刑3月，併科罰金新臺幣1萬5000元，並
    諭知如易科罰金及易服勞役之折算標準，其認事用法均無違
    誤，量刑亦屬妥適，被告上訴意旨仍否認犯行，請求撤銷改
    判，自無理由，應予駁回。
據上論斷，應依刑事訴訟法第455條之1第1項、第3項、第368條
、第373條，判決如主文。
本案經檢察官林俊傑聲請簡易判決處刑，檢察官王勢豪到庭執行
職務。
中    華    民    國   110    年    10    月    12    日
                  刑事第三庭    審判長法  官  林青怡
                                      法  官  王聖源
                                      法  官  洪韻婷
以上正本證明與原本無異。
本件不得上訴。
中    華    民    國   110    年    10    月    12    日
                                      書記官  沈彤檍
　
附件：
臺灣高雄地方法院刑事簡易判決        110年度交簡字第430號
聲  請  人  臺灣高雄地方檢察署檢察官
被      告  張嘉興  男  民國00年0月0日生
                    身分證統一編號：Z000000000號
                    住屏東縣○○鄉○○路0號之4
上列被告因公共危險案件，經檢察官聲請以簡易判決處刑（110
年度偵字第696 號），本院判決如下：
    主      文
張嘉興犯不能安全駕駛動力交通工具罪，處有期徒刑參月，併科
罰金新臺幣壹萬伍仟元，有期徒刑如易科罰金，罰金如易服勞役
，均以新臺幣壹仟元折算壹日。
    事實及理由
一、本案犯罪事實、證據及被告辯解不足採之理由，除犯罪事實
    欄第3 至4 行補充「仍基於不能安全駕駛動力交通工具之犯
    意，於翌（22）日…」外，其餘均引用檢察官聲請簡易判決
    處刑書之記載（如附件）。
二、核被告張嘉興所為，係犯刑法第185條之3第1項第1款之不能
    安全駕駛動力交通工具罪。
三、爰以行為人責任為基礎，審酌酒後駕車為極度危險之行為，
    被告於酒後吐氣酒精濃度達每公升0.82毫克之情形下，仍貿
    然騎乘普通重型機車行駛於市區道路，不僅漠視自身安危，
    更罔顧其他用路人之生命、身體及財產安全，所為實非可取
    ；且被告前於民國101 年間已曾因酒後駕車案件，經檢察官
    為緩起訴處分確定在案，有臺灣高等法院被告前案紀錄表在
    卷可考，本案已非被告初次違犯本罪，顯見其仍心存僥倖，
    未確實省思飲酒後駕車行為所衍生之高度潛在危險性，自有
    不當；並考量被告本案之犯罪動機、情節、酒測值非低、所
    騎乘者為普通重型機車，及本次酒駕幸未肇事之危害程度；
    復衡以被告犯後於警詢中原係坦認犯行，嗣於偵查中因誤認
    員警用以實施簡易測試結果之酒精感知器，亦屬進行酒精濃
    度測試檢定之酒精檢測器，且因質疑檢驗數據何以不同，故
    而改口否認本件犯行之犯後態度，暨其於警詢中所述之智識
    程度與家庭經濟狀況（涉及被告隱私，不予揭露，詳見警詢
    筆錄受詢問人欄）、有如上揭被告前案紀錄表所示之平時素
    行（本次係第2 度酒駕經查獲）等一切情狀，量處如主文所
    示之刑，並諭知易科罰金及易服勞役之折算標準。
四、據上論斷，應依刑事訴訟法第449條第1項前段、第3項、第
    454條第2項，刑法第185條之3第1項第1款、第41條第1項前
    段、第42條第3項前段，刑法施行法第1條之1第1項，逕以簡
    易判決處刑如主文。
五、如不服本判決，應於收受送達判決之日起20日內，向本院提
    起上訴（須附繕本）。
本案經檢察官林俊傑聲請以簡易判決處刑。
中    華    民    國   110    年    3     月    11    日
                  高雄簡易庭    法  官    洪韻筑
以上正本證明與原本無異。
如不服本判決，應於判決送達之日起20日內向本院提出上訴書狀
。
中    華    民    國   110    年    3     月    11    日
                                書記官    林水木
　
附錄本案論罪科刑法條：
刑法第185 條之3 第1 項
駕駛動力交通工具而有下列情形之一者，處二年以下有期徒刑，
得併科二十萬元以下罰金：
一、吐氣所含酒精濃度達每公升零點二五毫克或血液中酒精濃度
    達百分之零點零五以上。
二、有前款以外之其他情事足認服用酒類或其他相類之物，致不
    能安全駕駛。
三、服用毒品、麻醉藥品或其他相類之物，致不能安全駕駛。
附件：
臺灣高雄地方檢察署檢察官聲請簡易判決處刑書
                                      110年度偵字第696號
    被      告  張嘉興  男  48歲（民國00年0月0日生）
                        住屏東縣○○鄉○○路0○0號
                        國民身分證統一編號：Z000000000號
上被告因公共危險案件，業經偵查終結，認宜以簡易判決處刑，
茲將犯罪事實及證據並所犯法條分敘如下：
        犯罪事實
一、張嘉興於民國109 年12月21日21時許，在屏東縣○○鄉○○
    路0 ○0 號住處內飲用米酒後，明知吐氣所含酒精濃度達每
    公升0.25毫克以上者，已不得駕駛動力交通工具，仍於翌(
    22) 日17時35分許，在呼氣酒精濃度已逾上開標準之情形下
    ，騎乘屬於動力交通工具之車牌號碼000-0000號普通重型機
    車行駛於道路。嗣於同日17時39分許，行經高雄市大寮區河
    堤路2 段與至學路口，因騎乘機車紅燈越線為警攔查，發現
    其身上散發濃厚酒味，於同日17時48分許施以檢測，得知其
    吐氣所含酒精濃度達每公升0.82毫克後，始發現上情。
二、案經高雄市政府警察局林園分局報告偵辦。
        證據並所犯法條
一、被告張嘉興固不否認有於上開時、地喝酒，並騎乘機車為警
    查獲之事實，惟矢口否認涉有上開犯行，辯稱：警察用2 種
    器具，測出來有2 種數字，一個是0.8 幾，一個是0.3 ，我
    認為2 個數據都不同，我就覺得怪怪的，我在公司上班，不
    准我們喝酒，我覺得不可能0.82云云。經查：勘驗當時警方
    密錄器顯示，員警先請被告吹酒精感知器，感知器隨即亮燈
    ，員警告知被告感知器僅是檢查，隨後要使用酒精檢測器檢
    驗酒測值，員警給被告漱口，並告知酒測器已歸零，被告吹
    酒測器，酒測器顯示酒測值為0.82毫克，員警列印出酒測單
    等情，此有本署勘驗筆錄1 份及現場密錄器光碟1 片在卷。
    據此，並無員警以酒測器檢驗2 次之情形，員警係先用酒精
    感知器初步檢查被告有無酒精反應，感知器亮燈，員警再用
    酒測器檢驗被告之酒測值為0.82毫克，是被告應係誤認酒精
    感知器與酒測器之檢測目的，是被告所辯不可採信，並有高
    雄市政府警察局交通警察大隊林園分隊酒精濃度測定值、呼
    氣酒精測試器檢定合格證書、高雄市政府警察局舉發違反道
    路交通管理事件通知單影本及公路電子閘門查詢資料各1 份
    在卷可稽，故被告犯嫌已堪認定。
二、核被告所為，係犯刑法第185 條之3 第1 項第1 款之酒後駕
    車罪嫌。
三、依刑事訴訟法第451 條第1 項聲請逕以簡易判決處刑。
    此    致
臺灣高雄地方法院
中    華    民    國   110    年    1     月     9    日
                              檢  察  官  林俊傑